臺灣臺南地方法院交通事件裁定　　　　 96年度交聲字第718號
移送機關　　交通部公路總局嘉義區監理所臺南監理站
異議人即　　甲○○
受處分人
上列受處分人因違反道路交通管理處罰條例案件，對於交通部公
路總局嘉義區監理所臺南監理站民國96年8月13日所為之裁決處
分（處分案號：嘉監南字第裁74-Z00000000號），聲明異議，本
院裁定如下：
    主  文
原處分撤銷。
甲○○汽車駕駛人行駛於高速公路，未依標線指示行車，處罰鍰
新台幣參仟元，並記違規點數壹點。
    理  由
一、本件異議意旨略以：異議人即受處分人甲○○（下稱異議人
    ）所有之車號Ｊ四－七０八五號自用一般小客車，於民國九
    十六年六月二十日八時二十四分許，在國道一號北向三百十
    六公里台南系統交流道處，因未依標線指示行車，被內政部
    警政署國道公路警察局第四警察隊逕行舉發，經原處分機關
    即交通部公路總局嘉義區監理所臺南監理站查證屬實，依道
    路交通管理處罰條例（下稱處罰條例）第三十三條第一項第
    十三款、第六十三條第一項之規定，裁處異議人罰鍰新臺幣
    （下同）三千元。
二、本件異議意旨略以：當時已塞車才造成跨越槽化線，若塞車
    造成違規，那麼行車未保持距離、未按最低速限行使豈不都
    算大違規，為此聲明異議等語。
三、按汽車駛離高速公路主線車道進入交流道，應先駛入外側車
    道，再循減速車道逐漸降低速率行使之；雙白實線設於路段
    中，用以分隔同向車道，並禁止變換車道；槽化線，用以引
    導車輛駕駛人循指示之路線行駛，並禁止跨越；汽車行駛於
    高速公路、快速公路或設站管制之道路，不遵使用限制、禁
    止、行車管制及管理事項之管制規則而有未依標誌、標線、
    號誌指示行車之行為者，處汽車駕駛人三千元以上六千元以
    下罰鍰；又汽車駕駛人有前開條例第三十三條第一項規定之
    情形者，除依該條項處罰鍰外，並予記違規點數一點，高速
    公路及快速公路交通管制規則第十八條、道路交通標誌標線
    號誌設置規則第一百四十九條第一項第一款第七目、第一百
    七十一條第一項、處罰條例第三十三條第一項第十三款、第
    六十三條第一項第一款分別定有明文。
四、經查：異議人上開經警逕行舉發「不依標線、標誌指示行車
    （欲進入交流道，未先變換至出口專用道依序進入，行駛其
    他車道至匝道口跨越槽化線，雙白線插入連貫車陣進入交流
    道）」之違規事實，有內政部警政署國道公路警察局公警局
    交字第Z00000000號舉發違反道路交通管理事件通知單及採
    證舉發照片三張附卷可證，觀之卷附採證舉發相片三紙所示
    ，該匝道口行駛之多數車輛均可依設置之交通標誌、標線規
    定行駛，是此，異議人顯因見塞車大排長龍，貪圖省時之便
    ，不願依序排列等侯下交流道，以致在交流道前之主線車，
    未提早先駛入外側車道，再進入減速車道甚明，其非不能依
    設置之交通標誌、標線指示行駛，而有違反槽化線、雙白實
    線標線指示駕車之違規行為甚明。末查，異議人另辯稱塞車
    時行車未保持距離、未按最低速限行使豈不都算大違規云云
    ，按高速公路及快速公路交通管制規則第六條行車安全距離
    之標準之規定，苟已塞車，即無車速，自無行車安全距離之
    問題；同法第五條第一項但書及第八條第二項規定在交通雍
    塞時，不受最低速限行限制，顯見異議人並不明瞭相關交通
    法規之規定，所辯憑空想像，亦與本件違規不相關涉，委不
    足採，併予敘明。
五、綜上所述，異議人駕駛其所有之自小客車，於前述時、地，
    有於高速公路未依標線指示行車之違規事實，雖可認定，然
    原處分漏未依處罰條例第六十三條第一項第一款記違規點數
    一點，原裁決自有未洽，異議人之異議雖無理由，惟原處分
    既有上開可議之處，應由本院將原處分撤銷，依處罰條例第
    三十三條第一項第十三款條、第六十三條第一項第一款並參
    酌違反道路交通管理事件統一裁罰基準表之規定，裁定如主
    文第二項所示之處罰，以資適法。
六、據上論結，應依道路交通管理處罰條例第八十七條第二項、
    道路交通案件處理辦法第二十條前段，裁定如主文。
中　　華　　民　　國　　96　　年　　10　　月　　31　　日
                  交通法庭法　官　鍾邦久
以上正本證明與原本無異。
如不服本裁定應於送達後5日內向本院提出抗告狀（應附繕本）
。
 　　                     書記官　陳慧玲
中　　華　　民　　國　　96　　年　　10　　月　　31　　日
